【裁判字號】    95,台非,114
【裁判日期】    950601
【裁判案由】    違反家庭暴力防治法
【裁判全文】
最高法院刑事判決              九十五年度台非字第一一四號
    上  訴  人  最高法院檢察署檢察總長
    被      告  甲○○
上列上訴人因被告違反家庭暴力防治法案件，對於台灣台南地方
法院中華民國九十五年二月二十四日第二審確定判決（九十五年
度簡上字第一八號，檢察官聲請簡易判決處刑書案號：台灣台南
地方法院檢察署九十四年度撤緩偵字第一六七號），認為部分違
法，提起非常上訴，本院判決如下：
    主  文
原判決關於宣告緩刑違背法令部分撤銷。
    理  由
非常上訴理由稱：「按判決適用法則不當者，為違背法令，刑事
訴訟法第三百七十八條定有明文。又得宣告緩刑者，以未曾受有
期徒刑以上刑之宣告，或前受有期徒刑以上刑之宣告，執行完畢
或赦免後，五年以內未曾受有期徒刑以上刑之宣告者為限，刑法
第七十四條規定甚明。是凡在判決前已受有期徒刑以上刑之宣告
，即不合緩刑條件。查本件被告甲○○前於（民國）九十三年七
月二十日，因公共危險罪，經台灣台南地方法院判處有期徒刑四
月，於九十四年八月十五日判決確定，並於同年十月六日易科罰
金執行完畢，此有被告刑案資料查註紀錄表附於原卷可稽。嗣被
告又犯本件本罪，即不合緩刑條件，乃原審法院疏未注意及此，
仍予以宣告緩刑二年，顯有判決適用法則不當之違誤。案經確定
，爰依刑事訴訟法第四百四十一條、第四百四十三條提起非常上
訴，以資糾正。」等語。
本院按判決不適用法則或適用不當者，為違背法令，刑事訴訟法
第三百七十八條定有明文。又刑法第七十四條所定緩刑之宣告，
須以未曾受有期徒刑以上刑之宣告或前曾受有期徒刑以上刑之宣
告，執行完畢或赦免後，五年以內未曾受有期徒刑以上刑之宣告
者為要件。經查本件被告甲○○前曾於九十三年七月二十日犯公
共危險罪，經台灣台南地方法院於九十四年七月二十五日以九十
四年度易字第四二一號案件判處有期徒刑四月（如易科罰金以三
百元折算一日）確定，並於九十四年十月六日易科罰金執行完畢
，有卷附上開刑事判決及台灣高等法院被告前案紀錄表可稽。則
被告因本件於九十一年一月十三日將其妻蔡惠祺推倒在地，致其
受傷害（傷害部分經被害人撤回告訴，而經檢察官不起訴處分）
，另犯家庭暴力防治法第五十條第一款之罪（於九十三年六月二
十八日經台灣台南地方法院檢察署檢察官以九十三年度偵字第六
二五二號案件緩起訴處分，嗣因緩起訴期間內故意犯前開有期徒
刑以上之罪，而於九十四年十月三日以九十四年度撤緩字第一八
五號處分撤銷緩起訴，並於九十四年十一月九日以九十四年度撤
緩偵字第一六七號聲請簡易判決處刑），原審於九十四年十二月
十四日判決時，被告所犯前揭公共危險罪，業經法院判處有期徒
刑四月，並易科罰金執行完畢，不合前揭宣告緩刑之條件，自不
得宣告緩刑。乃原審不察，誤以被告未曾受有期徒刑以上刑之宣
告，而依刑法第七十四條第一款規定，併予宣告緩刑二年（及緩
刑期內付保護管束）。原判決顯有適用法則不當之違法。案經確
定，非常上訴意旨執以指摘，洵有理由，惟原判決此部分尚非不
利於被告，應由本院將原判決關於此違背法令部分撤銷，以資糾
正。
據上論結，應依刑事訴訟法第四百四十七條第一項第一款前段，
判決如主文。
中    華    民    國  九十五  年    六    月    一    日
                      最高法院刑事第七庭
                          審判長法官  呂  潮  澤
                                法官  吳  昆  仁
                                法官  孫  增  同
                                法官  趙  文  淵
                                法官  吳      燦
      本件正本證明與原本無異
                                      書  記  官
中    華    民    國  九十五  年    六    月    七    日
                                                      Y


司法院資訊處製作；財團法人民間司法改革基金會備份。
